臺灣高等法院臺中分院刑事判決　　　　95年度上訴字第2956號
上　訴　人
即　被　告　乙○○
　　　　　　　　　（現另案於臺灣台中監獄南投分監執行中）
選任辯護人　朱文財律師
上列上訴人因毒品危害防制條例案件，不服臺灣南投地方法院95
年度訴字第657號中華民國95年11月9日第一審判決（起訴案號
：臺灣南投地方法院檢察署95年度偵字第2771號），提起上訴，
本院判決如下：
    主  文
上訴駁回。
    事  實
一、乙○○（綽號可樂）曾因施用第二級毒品、持有第一級毒品
    案件，經台灣南投地方法院判處有期徒刑5月、3月，應執行
    有期徒刑7月確定，又因施用第二級毒品案件，經該院判處
    有期徒刑6月確定；上開案件接續執行，於民國94年11月3日
    縮刑期滿執行完畢。乙○○仍不知改過，竟與某姓名年籍不
    詳之成年男子，基於販賣第一級毒品海洛因之概括犯意聯絡
    ，意圖營利，由乙○○先於95年間，在不詳地點，以不詳代
    價，向綽號「堂兄」之成年男子販入不詳數量之海洛因，再
    將販入之海洛因以電子磅秤秤重，用塑膠鏟管及分裝袋分裝
    成小包，並以乙○○所有之MOTOROLA、SAMSUNG廠牌行動電
    話各1支（租用門號各為0000000000號、0000000000號）為
    聯絡工具，於後述(一)至(四)所示之時間、地點，連續多次以每
    小包新臺幣（下同）5百元或1千元之價格，出售海洛因予鄭
    世忠、許淑慧、楊雙雙、吳清如，而由乙○○或上開姓名年
    籍不詳之成年男子將海洛因交付鄭世忠等人，歷次交易情形
    如下：
  (一)95年6月中旬起至95年6月下旬止，鄭世忠撥打0000000000號
    行動電話與乙○○聯絡後，由乙○○在南投縣（下同）南投
    市○○○街13號住處前，以每次1千元之價格，販賣海洛因
    予鄭世忠6次，販賣所得計6千元。
  (二)95年6月中旬起至95年6月下旬止，許淑慧撥打0000000000號
    行動電話與乙○○聯絡後，由乙○○指示事實欄所示姓名年
    籍不詳之成年男子，在南投市○○路臺灣南投看守所旁之OK
    便利商店附近，販賣海洛因予許淑慧3次，第1次價格為5百
    元，許淑慧當場付清；第2、3次價格各為1千元，許淑慧暫
    予積欠，後因許淑慧遭收押於臺灣彰化看守所而迄未償付，
    故實際販賣所得計5百元。
  (三)95年6月16日至95年6月20日之間，楊雙雙撥打0000000000號
    、0000000000號行動電話與乙○○聯絡後，以每次5百元之
    價格，向乙○○購買海洛因2次，販賣所得計1千元。第1次
    由乙○○指示事實欄所示姓名年籍不詳之成年男子，在南投
    市○○路麥當勞速食店前，交付海洛因予楊雙雙；第2次係
    乙○○偕同上開男子，在南投市○○路沖繩日本料理店前，
    由該男子交付海洛因予楊雙雙。
  (四)95年6月26日及95年6月27日，吳清如撥打0000000000號行動
    電話與乙○○聯絡後，由乙○○指示事實欄所示姓名年籍不
    詳之成年男子，在南投市○○路臺灣南投看守所旁之OK便利
    商店前，以每次1千元之價格，販賣海洛因予吳清如2次，販
    賣所得計2千元。
二、乙○○嗣於95年6月29日21時40分許，在南投市○○路17號
    前，為警發現疑似與2名男子從事毒品交易而上前盤查，該2
    名男子迅即逃逸，警方當場在乙○○之背包內扣得：(一)其持
    有兼供販賣、施用之海洛因11包（合計淨重1.96公克，空包
    裝總重3.11公克）；(二)其所有兼供販賣、施用海洛因所用之
    電子磅秤1臺、塑膠鏟管1支及兼供販賣、施用海洛因預備之
    分裝袋1束（乙○○施用毒品部分，業經台灣南投地方法院
    以95年度訴字第506號協商判決，判處應執行有期徒刑1年4
    月確定）；(三)其所有供聯絡販毒用之MOTOROLA、SAMSUNG廠
    牌行動電話各1支（含租用門號為0000000000號、000000000
    0號之SIM卡各1枚）；(四)其販賣毒品所得現金4千8百元。乙
    ○○遭警方逮捕後，鄭世忠、許淑慧、楊雙雙、吳清如自95
    年6月30日8時許起至95年7月2日10時許止，陸續撥打乙○○
    所使用之上開行動電話，欲向乙○○購買海洛因，經警循線
    查獲，因而得悉上情。
三、案經南投縣政府警察局中興分局報請臺灣南投地方法院檢察
    署檢察官偵查起訴。
    理  由
一、證據能力部分：
  (一)被告之辯護人為被告辯護稱：證人鄭世忠、許淑慧、楊雙雙
    、吳清如等人，係因撥打被告之手機門號，經警員簡鴻祥冒
    稱被告，虛造不實訊息，使上開證人陷於錯誤，以為被告要
    販賣海洛因，警員之行為係陷害教唆，又警員取得及接聽被
    告之電話未經被告同意，且未依法定程序合法接聽，其取得
    上開證人之供述證據因違背法定程序，應無證據能力云云。
    經查：
  (1)上開證人鄭世忠、許淑慧、楊雙雙、吳清如等人，係於被告
    遭查獲，並遭扣得上開租用門號為0000000000號、00000000
    00號之行動電話後，為接洽購買海洛因事宜而陸續撥打被告
    之上開行動電話門號等情，業據上開證人鄭世忠、許淑慧、
    楊雙雙、吳清如、及證人即警員簡鴻祥陳述明確，可見上開
    證人鄭世忠、許淑慧、楊雙雙、吳清如等人，並非因為警員
    簡鴻祥接聽上開電話後，有何虛造關於海洛因之不實訊息而
    陷於錯誤，且上開證人鄭世忠、許淑慧、楊雙雙、吳清如等
    人所供述之內容，係有關被告遭查獲以前之行為，該行為早
    已完成，亦非遭警員陷害所為，被告之辯護人上開辯稱：係
    陷害教唆云云，並無所據。
  (2)上開警員簡鴻祥接聽被告之電話，固未經被告同意，其因而
    取得上開證人鄭世忠、許淑慧、楊雙雙、吳清如等人之供述
    證據，應依刑事訴訟法第158條之4之規定，審酌被告人權之
    保障及公共利益之維護，以決定其是否有證據能力，並不當
    然無證據能力。本院審酌：被告遭查獲時，經扣得上開海洛
    因11包（合計淨重1.96公克，空包裝總重3.11公克）、電子
    磅秤1臺、塑膠鏟管1支、分裝袋1束、及上開租用門號為000
    00 00000號、000000000 0號之行動電話各1支，該扣案海洛
    因已遭分裝為11包，又有電子磅秤、分裝袋等物，此均用以
    為販賣海洛因可能之物，被告已有涉犯販賣海洛因之合理嫌
    疑，其所涉犯罪所生之危險及實害甚為嚴重，又警員未經被
    告同意而接聽其電話，可能侵犯被告非公開活動之隱私等權
    利，但上開行動電話當時已遭警員依法扣押做為證物，現實
    上已係警員合法實力支配之下，警員簡鴻祥因該電話鈴響而
    予以接聽，其主觀意圖應非在侵犯被告之隱私等權利，且其
    所使用之手段均屬平和，上開證人鄭世忠、許淑慧、楊雙雙
    、吳清如等人均可自由供述，禁止使用該供述證據對於預防
    將來違法取得證據之效果有限，且上開行動電話既遭扣押，
    警員自可調取通聯紀錄、再依通聯之電話號碼追得曾有通聯
    之上開證人，其對被告訴訟上防禦不利益之程度亦非重大，
    綜合上開違背法定程序之情節、違背法定程序時之主觀意圖
    、侵害被告權益之種類及輕重、被告所涉犯罪所生之危險或
    實害、禁止使用證據對於預防將來違法取得證據之效果、警
    員如依法定程序有無發現該證據之必然性、及證據取得之違
    法對被告訴訟上防禦不利益之程度等各種情形，本院認上開
    證人證人鄭世忠、許淑慧、楊雙雙、吳清如等人之供述證據
    ，應認為具有證據能力。
  (二)本件證人楊雙雙於警詢中證稱：向被告購買海洛因2次等語
    ，惟其於原審法院審理時結證稱：未曾向被告購買海洛因，
    因不願拖累朋友才說我買海洛因等語（各詳見下述），其於
    警詢中及法院審理時之供述已有前後陳述不符之情形，本院
    審酌其等於警詢中之證述距案發日較近，當時記憶自較深刻
    ，可立即反應所知，不致因時隔日久而遺忘案情；且較無來
    自被告或其他成員同庭在場之壓力而出於虛偽不實之指證，
    或事後串謀而故為迴護被告之機會，依刑事訴訟法第159 條
    之2之規定，其於警詢中所為之陳述，客觀上應具有較可信
    之特別情況，且亦為證明犯罪事實存否所必要，依上揭規定
    ，其於警詢中之證言自有證據能力。
  (三)證人鄭世忠、許淑慧、楊雙雙、吳清如、簡鴻祥等人於偵查
    中具結所述，其均未曾提及檢察官在偵查時有不法取供之情
    形，被告及其辯護人亦未釋明上開供述有顯不可信之情況，
    另上開證人鄭世忠、許淑慧、楊雙雙、吳清如等人均已於原
    審審判中接受被告及其辯護人之反對詰問，而被告及其辯護
    人亦未請求詰問證人簡鴻祥，依刑事訴訟法第159條之1第2
    項規定，其於偵查中之證言自均具有證據能力。
二、訊之被告乙○○矢口否認有上揭犯行，辯稱：我沒有販賣海
    洛因，被查獲的海洛因、電子磅秤、塑膠鏟管、分裝袋是供
    自己施用海洛因使用，行動電話2支及現金4千8百元也和販
    賣海洛因無關云云。經查：
  (一)被告確有事實欄一、所載連續販賣海洛因之行為，業據證人
    鄭世忠、許淑慧、楊雙雙、吳清如於偵查中結證明確並當庭
    指認無訛（鄭世忠部分見偵查卷第75至77頁，許淑慧、楊雙
    雙、吳清如部分見偵查卷第59至67頁），且證人鄭世忠、許
    淑慧、吳清如於偵查中結證之內容，與彼等在原審審理時結
    證之情節互核相符，均堪採信（鄭世忠部分見原審95年10月
    26日審判筆錄，許淑慧、吳清如部分見原審95年10月5日審
    判筆錄。此3名證人經交互詰問後，鄭世忠、吳清如於偵、
    審中所述向被告購買海洛因之情節，各屬一致；許淑慧則於
    原審審理中補稱：伊向被告購買海洛因3次之中，第1次價金
    5百元當場付清；第2、3次價金各1千元暫予積欠，後因伊遭
    收押於臺灣彰化看守所而迄未償付等語，除此部分補充陳述
    外，許淑慧於偵、審中所述向被告購買海洛因之情節，亦屬
    相符）。至於證人楊雙雙於警詢時稱：共計向被告購買3次
    海洛因，我都先以我手機0000000000號撥打被告之手機0000
    000000號或0000000000號聯絡約定後，1次約在南投市○○
    路麥當勞前，另1次約在南投地方法院後方忠孝街17號（沖
    繩日本料理店）前交易，每次購買500元海洛因等語（見偵
    查卷第34頁），於偵查中具結稱：大約95年6月16日至6月20
    日中間，共購買2次，2次都是購買500元，第1次約在南投市
    ○○路麥當勞，第2次約在法院後面之沖繩日本料理店，我
    是打0000000000與被告聯絡，前2次我用我的手機000000000
    0號打的，後來該電話停用，才辦0000000000號這支電話等
    語（見偵查卷第63、64頁），該證人楊雙雙於警、偵所述均
    相符合，雖其在原審審理時，先則否認曾於95年7月1日之前
    撥打電話向被告購買海洛因，繼而證稱其於檢察官訊問時及
    原審審理時所述皆係真實，復又改稱伊是跟朋友一起去，由
    朋友出面購買海洛因云云（見原審95年10月5日審判筆錄）
    ，證詞反覆且互相矛盾，顯係迴護被告而故為避重就輕之陳
    述，自非可採，應以其上開警詢及偵查中之證詞為實在。
  (二)另觀被告所持用0000000000、0000000000門號行動電話之雙
    向通聯紀錄顯示（見偵查卷第82至100頁、第116至124頁節
    錄表及第131頁證物袋所附電子檔），於事實欄一、(一)至(三)
    所載各該期間內，被告所持用0000000000門號行動電話確有
    與證人鄭世忠（使用000-0000000號市內電話）、許淑慧（
    持用0000000000、0000000000門號行動電話）、楊雙雙（持
    用0000000000門號行動電話）通話聯絡之紀錄，被告所持用
    0000000000門號行動電話亦確有與證人楊雙雙（持用000000
    0000門號行動電話）通話聯絡之紀錄；此與證人鄭世忠、許
    淑慧、楊雙雙於偵、審中證稱曾於事實欄一、(一)至(三)所載各
    該期間內，撥打0000000000或0000000000門號行動電話，向
    被告購買海洛因之情節，經核均屬相符。至於證人吳清如部
    分，因其證稱95年6月26日及95年6月27日2次購買海洛因，
    皆係以公用電話撥打被告所持用0000000000門號行動電話，
    而該2日內雖有10通以公用電話撥打0000000000門號行動電
    話之紀錄（見原審卷第120之10頁所附通聯紀錄電子檔節錄
    表），然仍無法辨明其中何者係由吳清如所撥打；惟此尚不
    足以推翻前述及後述積極證據，逕為對被告有利之認定。且
    被告於95年6月29日21時40分許，在南投市○○路17號前，
    疑似與2名男子從事毒品交易而為警逮捕後，鄭世忠、許淑
    慧、楊雙雙、吳清如（持用0000000000門號行動電話）自95
    年6月30日8時許起至95年7月2日10時許止，仍陸續撥打被告
    所持用0000000000或0000000000門號行動電話，欲向「可樂
    」即被告購買海洛因，經警接聽並稱係「可樂」本人後，與
    彼等分別約在南投市○○路興農超市前交易，碰面後請彼等
    至南投縣政府警察局中興分局協助調查，因而循線查獲被告
    販賣海洛因犯行等情，除有上開通聯紀錄可考外，並據證人
    簡鴻祥於偵查中（見偵查卷第60頁）及證人鄭世忠、許淑慧
    、楊雙雙、吳清如於原審審理時證述屬實，證人鄭世忠、許
    淑慧、楊雙雙、吳清如所述雖均為施毒者之供述，但上開此
    部分事證、及下述扣案證物，均足以作為其補強證據，益見
    證人鄭世忠、許淑慧、吳清如於偵、審中證述、及證人楊雙
    雙於警、偵中證述向被告購買海洛因之情節，非屬虛構，被
    告確有販賣海洛因予鄭世忠、許淑慧、楊雙雙、吳清如之行
    為，至為明確。
  (三)此外復有(1)被告持有之白粉11包，(2)其所有兼供販賣、施用
    海洛因所用之電子磅秤1臺、塑膠鏟管1支及兼供販賣、施用
    海洛因預備之分裝袋1束，(3)其所有供聯絡販毒用之MOTOROL
    A、SAMSUNG廠牌行動電話各1支（含租用門號為0000000000
    號、0000000000號之SIM卡各1枚），(4)其販賣毒品所得現金
    4千8百元扣案可證。而白粉11包經送驗結果，均含第一級毒
    品海洛因成分，合計淨重1.96公克（空包裝總重3.11公克）
    ，有法務部調查局95年8月3日調科壹字第970003146號鑑定
    通知書可稽（見偵查卷第101頁），被告持有之上開海洛因
    已被分裝成11包，又扣得可供分裝之工具電子磅秤、塑膠鏟
    管、分裝袋等物，被告空言否認販賣海洛因，要無可取。
  (四)被告及其辯護人雖請求傳訊證人鄭世忠、許淑慧、楊雙雙、
    吳清如等人，但上開證人均已於原審傳喚經具結後交互詰問
    ，被告及其辯護人又未說明其請求傳喚之待證事實，與其在
    原審作證事項有何不同，本院認無再度傳訊之必要。
  (五)我國查緝毒品之施用或販賣一向執法甚嚴，對於販賣毒品者
    尤科以重度刑責，且海洛因毒品量微價高，販賣者率有暴利
    可圖，被告如非意圖營利，焉有可能甘冒重刑之風險，一再
    將海洛因作價售與他人，被告販賣海洛因確具有營利之意圖
    ，當無可疑。事證明確，被告犯行堪以認定。
三、刑法於94年2月2日修正公布，自被告行為後之95年7月1日起
    施行，修正後刑法第2條第1項規定：「行為後法律有變更者
    ，適用行為時之法律。但行為後之法律有利於行為人者，適
    用最有利於行為人之法律。」茲就本件罪刑有關之共同正犯
    、連續犯、累犯、酌量減刑、死刑或無期徒刑之減輕方法等
    問題，比較新舊法如下：
  (一)本件被告所犯毒品危害防制條例第4條第1項之規定，法定刑
    中得併科罰金刑，修正後刑法第33條第5款關於主刑罰金之
    規定為：「罰金：新台幣1千元以上，以百元計算。」與修
    正前之規定：「罰金：（銀元）1元以上。」之規定相較，
    修正後關於罰金刑之法定範圍顯已提高，應以行為時之規定
    有利於被告，應依修正後刑法第2條第1項前段之規定，適用
    行為時之法律，即本件應依新修正刑法第2 條第1項前段，
    適用行為時之修正前刑法第33條第5款有關於罰金之規定。
  (二)現行刑法已刪除第56條連續犯之規定，此刪除雖非犯罪構成
    要件之變更，然顯已影響刑罰之法律效果，仍屬法律有變更
    。經比較刑法修正前後關於得否成立連續犯之情形，應以修
    正前刑法較有利於被告。
  (三)刑法第47條關於累犯之規定，由原條文：「受有期徒刑之執
    行完畢，或受無期徒刑或有期徒刑一部之執行而赦免後，5
    年以內再犯有期徒刑以上之罪者，為累犯，加重本刑至2分
    之1。」修正為第1項：「受徒刑之執行完畢，或一部之執行
    而赦免後，5年以內故意再犯有期徒刑以上之罪者，為累犯
    ，加重本刑至2分之1。」並增列第2項：「第98條第2項關於
    因強制工作而免其刑之執行者，於受強制工作處分之執行完
    畢或一部之執行而免除後，5年以內故意再犯有期徒刑以上
    之罪者，以累犯論。」被告於事實欄所載前案徒刑執行完畢
    後，5年以內故意再犯本件有期徒刑以上之罪，不論依修正
    前刑法第47條規定或修正後刑法第47條第1項規定，均構成
    累犯，修正後之規定並未較有利，應適用行為時之修正前規
    定。
  (四)刑法第28條關於共同正犯之規定，由原條文：「二人以上共
    同實施犯罪之行為者，皆為正犯。」修正為：「二人以上共
    同實行犯罪之行為者，皆為正犯。」揆其修正理由係為釐清
    陰謀共同正犯、預備共同正犯、共謀共同正犯是否合乎本條
    規定之正犯要件，顯為文字之修正，非屬法律變更。又刑法
    第59條關於酌量減刑之規定，由原條文：「犯罪之情狀可憫
    恕者，得酌量減輕其刑。」修正為：「犯罪之情狀顯可憫恕
    ，認科以最低度刑仍嫌過重者，得酌量減輕其刑。」該條修
    正為法院就刑之裁量及酌減審認標準見解之明文化，亦非屬
    法律之變更，應依一般法律適用原則，適用裁判時法，即適
    用修正後此部分刑法之規定（最高法院95年第8次、第21次
    刑事庭會議決議參照）。
  (五)刑法第64條第2項關於死刑之減輕方法，由原定：「死刑減
    輕者，為無期徒刑，或為15年以下12年以上有期徒刑。」修
    正為：「死刑減輕者，為無期徒刑。」經比較修正前後之規
    定，應以修正前刑法較有利於被告。
  (六)刑法第65條第2項關於無期徒刑之減輕方法，由原定：「無
    期徒刑減輕者，為7年以上有期徒刑」修正為：「無期徒刑
    減輕者，為20年以下15年以上有期徒刑。」經比較修正前後
    之規定，應以修正前刑法較有利於被告。
四、海洛因屬毒品危害防制條例第2條第2項第1款所稱之第一級
    毒品，被告販賣海洛因，係犯同條例第4條第1項之販賣第一
    級毒品罪。其持有毒品之低度行為，為販賣毒品之高度行為
    所吸收，不另論罪。被告與事實欄所載姓名年籍不詳之成年
    男子間，有犯意聯絡及行為分擔，為共同正犯。而其先後多
    次販賣第一級毒品之犯行，時間密接，手法相同，犯構成要
    件同一之罪名，顯係基於概括犯意反覆為之，為連續犯，應
    依修正前刑法第56條規定以一罪論，且因本罪之法定刑為死
    刑或無期徒刑，處無期徒刑者，得併科新臺幣1千萬元以下
    罰金，依法就死刑或無期徒刑部分不得加重其刑，而僅就所
    規定罰金刑部分加重其刑。查被告曾因施用第二級毒品、持
    有第一級毒品案件，經台灣南投地方法院判處有期徒刑5月
    、3 月，應執行有期徒刑7月確定，又因施用第二級毒品案
    件，經該院判處有期徒刑6月確定；上開案件接續執行，於
    94 年11月3日縮刑期滿執行完畢，有臺灣南投地方法院檢察
    署刑案資料查註紀錄表、臺灣高等法院前案紀錄表各1份為
    憑，其於5年以內再故意犯本件有期徒刑以上之罪，為累犯
    ，除就法定本刑中之死刑或無期徒刑部分，依法不得加重外
    ，就法定本刑中之罰金刑部分，應依修正前刑法第47條規定
    遞予加重其刑。另由被告販賣海洛因之次數共為13次（鄭世
    忠6次＋許淑慧3次＋楊雙雙2次＋吳清如2次＝13次）、販賣
    所得合計9千5百元（鄭世忠6千元＋許淑慧5百元＋楊雙雙1
    千元＋吳清如2千元＝9千5百元）以觀，其販賣之次數尚非
    甚多、獲取之利益亦非龐大，本院認為倘處以死刑或無期徒
    刑，逕予剝奪其生命權或使之與社會永久隔絕，懲罰實嫌過
    重，本件犯罪在客觀上足以引起一般人之同情，情節堪可憫
    恕，故依修正前刑法第59條之規定，酌量減輕其刑。
五、公訴意旨另以：被告除前開論罪科刑部分外，尚於95年6月2
    5日中午及95年6月29日中午，在南投市南投地方法院後方，
    販賣海洛因予王愛珠2次，第1次價格為5百元，第2次價格為
    1千元，因認被告就此部分亦涉犯毒品危害防制條例第4條第
    1項之販賣第一級毒品罪嫌。經查：公訴人此部分指訴，係
    以王愛珠於警詢時之證詞，及王愛珠與被告之行動電話通聯
    紀錄，為其主要論據；惟據王愛珠於原審審理時證稱：伊不
    認識被告，今日開庭之前不曾看過被告，警詢時伊所說0000
    000000那支電話號碼是朋友給的，朋友告訴伊打過去要講說
    要找「小玲」，伊撥打過那支電話2次，說要買海洛因，只
    有買成過1次，第1次是女的接的，出面交易也是女的，第2
    次是男的接的，跟伊約在南投市興農超市前交易，結果出面
    的是2個警察，警詢時因伊有吃安眠藥，所以說得不是很清
    楚，且那時候預產期快到了，有動到胎氣，肚子很痛，只想
    趕快作完筆錄到醫院去，警察說伊打的這支電話就是照片中
    這個人的，所以伊才指認被告的照片（見原審95年10月26日
    審判筆錄）。則王愛珠於警詢時指證曾向被告購買2次海洛
    因云云，是否與事實相符？甚有可疑，基於「罪證有疑，利
    於被告」之證據法則，尚不得僅以王愛珠於警訊時片面之指
    證，即作為不利於被告之認定依據。且觀卷附通聯紀錄顯示
    （見偵查卷第117頁），王愛珠僅於95年7月1日即被告為警
    查獲後，有撥打被告所持用0000000000門號行動電話之紀錄
    ，在此之前則查無有何通聯情形，故公訴人指訴王愛珠曾於
    95年6月25日中午及95年6月29日中午，向被告購買海洛因乙
    情，即乏佐證可供證明。此外復查無其他積極確切之證據，
    足資證明被告確有販賣海洛因予王愛珠之行為，且因公訴人
    認此部分與前開論罪科刑部分間，具有修正前刑法所定連續
    犯之關係，屬裁判上一罪，爰不另為無罪之諭知。
六、原審依上開事證，適用毒品危害防制條例第4條第1項、第18
    條第1項前段、第19條第1項，刑法第2條第1項前段，刑法第
    11條、第28條、修正前第56條、修正前第33條第5款、修正
    前第47條、第59條、第38條第1項第2款，並審酌被告有上開
    前科，素行不良，又不務正業，竟販賣海洛因牟利，其販毒
    之次數及獲利雖均不多，但仍對國民健康造成一定程度之危
    害，且犯後始終否認罪行，未見具體悔過表現等一切情狀，
    量處有期徒刑9年，及說明公訴人雖具體求刑，請求判處被
    告無期徒刑，惟衡酌上述各項情節，認判處有期徒刑9年，
    已足收警惕之效，並將扣案之海洛因11包（合計淨重1.96公
    克），依毒品危害防制條例第18條第1項前段沒收銷燬之，
    上開海洛因之外包裝袋11個（總重3.11公克）、電子磅秤1
    臺、塑膠鏟管1支、MOTOROLA及SAMSUNG廠牌行動電話各1支
    ，依同條例第19條第1項宣告沒收，販賣毒品所得之9千5百
    元，應依同條例第19條第1項宣告沒收，如全部或一部不能
    沒收時，以其財產抵償之、分裝袋1束則依刑法第38條第1項
    第2款宣告沒收，又說明0000000000號、0000000000號行動
    電話門號SIM卡各1枚不予宣告沒收之理由，經核原審認事用
    法均無不合，量刑亦屬妥適，被告之上訴為無理由，應予駁
    回。
據上論斷，應依刑事訴訟法第368條，判決如主文。
本案經檢察官甲○○到庭執行職務。
中　　華　　民　　國　　96　　年　　5 　　月　　15　　日
            刑事第九庭  審判長法　官　陳  筱  珮
                              法　官　趙  春  碧
                              法　官　余  仕  明
上列正本證明與原本無異。
如不服本判決應於收受送達後十日內向本院提出上訴書狀，其未
敘述上訴之理由者並得於提起上訴後十日內向本院補提理由書（
均須按他造當事人之人數附繕本）。
                              書記官  林  玉  惠
中　　華　　民　　國　　96　　年　　5 　　月　　16  　日
